【裁判字號】    98,訴,758
【裁判日期】    980831
【裁判案由】    毒品危害防制條例
【裁判全文】
臺灣基隆地方法院刑事判決               98年度訴字第758號
公  訴  人  臺灣基隆地方法院檢察署檢察官
被      告  乙○○
                    （另案於臺灣基隆監獄執行中）
上列被告因毒品危害防制條例案件，經檢察官提起公訴（98年度
毒偵字第1198號），被告於準備程序進行中就被訴事實為有罪之
陳述，經本院合議庭裁定由受命法官獨任進行簡式審判程序，判
決如下：
    主  文
乙○○施用第一級毒品，處有期徒刑柒月。
    事  實
一、乙○○前曾因施用第二級毒品安非他命案件，先後2次經觀
    察、勒戒後，認無繼續施用毒品之傾向，分別於民國88年5
    月29日、88年9月8日執行完畢釋放，由臺灣基隆地方法院檢
    察署檢察官於88年5月21日以88年度偵緝字第174號、於88年
    8月24日以88年度毒偵字第153號為不起訴處分確定在案。又
    因施用第二級毒品案件，經送強制戒治於90年1月21日期滿
    執行完畢，於90年1月22日執行完畢釋放，刑案部分並經本
    院於89年8月2日以89年度簡上字第29號判決判處有期徒刑6
    月確定（甲罪）。再因施用第二級毒品案件，經本院於90年
    3月27日以89年度易字第759號判處有期徒刑6月（乙罪），
    嗣與另犯竊盜等、強盜案件經本院所判處之有期徒刑3年6月
    （丙罪）、臺灣高等法院所判處之有期徒刑3年（丁罪），
    乙、丙、丁罪經本院以90年度聲字第713號裁定應執行刑為6
    年10月，並與上開甲罪之6月有期徒刑接續執行，甫於94年4
    月22日假釋出監，嗣經撤銷假釋，應執行殘刑2年9月22日，
    後因減刑，經本院以98年度聲減字第22號裁定就乙罪減刑後
    與丙罪、丁罪定應執行刑為有期徒刑6年7月，應執行殘刑2
    年6月22日，現執行中。
二、詎其猶不知悔改，復於98年5月12日下午2、3時許，在基隆
    市○○區○○路65號3樓住處，將第一級毒品海洛因及第二
    級毒品甲基安非他命一起放在玻璃球裡面燒烤吸食氣體的方
    式施用第一級毒品海洛因、第二級毒品甲基安非他命1次（
    起訴書記載為於98年5月13日凌晨零時33分許採尿前之1日內
    、4日內某時，在不詳地點，以不詳之方式，非法分別施用
    第一級毒品海洛因及第二級毒品甲基安非他命各1次。業據
    蒞庭檢察官更正）。嗣於98年5月13日凌晨0時許，在基隆市
    安樂區○○街195號旁，為警另案緝獲，復經於98年5月13日
    凌晨0時33分許採驗其尿液呈嗎啡、甲基安非他命陽性反應
    而查知上情。
三、案經基隆市警察局第四分局報告臺灣基隆地方法院檢察署檢
    察官偵查起訴。
    理  由
壹、程序事項
    本案被告乙○○所犯者非為死刑、無期徒刑、最輕本刑為3
    年以上有期徒刑之罪或高等法院管轄之第一審案件，其於準
    備程序進行中，先就被訴事實為有罪之陳述，經告知其簡式
    審判程序之旨，並聽取公訴人、被告之意見後，本院業已依
    刑事訴訟法第273條之1第1項規定，裁定由受命法官獨任以
    簡式審判程序進行本案之審理。
貳、實體事項
一、上揭事實業據被告乙○○於本院準備程序及審理時自白，而
    被告為警於98年5月13日凌晨0時33分許採集尿液檢體，送臺
    灣尖端先進生技醫藥股份有限公司以酵素免疫分析法為初步
    檢驗、以氣相層析質譜儀為確認檢驗之結果，呈嗎啡（海洛
    因代謝後尿液檢出成份）陽性反應（嗎啡檢出濃度為16450n
     g／ml）、呈甲基安非他命陽性反應（檢出甲基安非他命濃
    度為3218ng／ml），有該公司98年5月22日濫用藥物檢驗報
    告、基隆市警察局偵辦毒品案件尿液檢體對照表附卷可稽，
    足見被告於本院準備程序、審理時之任意性自白，核與事實
    相符，堪可採信。再查，被告曾因施用第二級毒品安非他命
    案件，先後2次經觀察、勒戒後，認無繼續施用毒品之傾向
    ，分別於88年5月29日、88年9月8日執行完畢釋放，由臺灣
    基隆地方法院檢察署檢察官於88年5月21日以88年度偵緝字
    第174號、於88年8月24日以88年度毒偵字第153號為不起訴
    處分確定在案；又因施用第二級毒品案件，經送強制戒治於
    90年1月21日期滿執行完畢，於90年1月22日執行完畢釋放，
    刑案部分並經本院於89年8月2日以89年度簡上字第29號判決
    判處有期徒刑6月確定（甲罪）；再因施用第二級毒品案件
    ，經本院於90年3月27日以89年度易字第759號判處有期徒刑
    6月（乙罪，嗣與另犯竊盜等、強盜案件經本院所判處之有
    期徒刑3年6月「丙罪」、臺灣高等法院所判處之有期徒刑3
    年「丁罪」，乙、丙、丁罪經本院以90年度聲字第713號裁
    定應執行刑為6年10月，後因減刑，經本院以98年度聲減字
    第22號裁定就乙罪減刑後與丙罪、丁罪定應執行刑為有期徒
    刑6年7月）等節；此有卷附臺灣基隆地方法院檢察署刑案資
    料查註紀錄表、臺灣高等法院被告前案紀錄表可按，從而，
    本案事證明確，被告於觀察勒戒執行完畢釋放後5年內再犯
    施用毒品罪經依法追訴後，再犯本件施用第一、二級毒品之
    犯行，至堪認定，應依法論科。
二、論罪科刑：
  (一)按海洛因、甲基安非他命係毒品危害防制條例第2條第2項第
    1、2款所定之第一級毒品、第二級毒品，被告予以施用，核
    其所為，係犯毒品危害防制條例第10條第1項之施用第一級
    毒品罪、第10條第2項之施用第二級毒品罪。其持有第一級
    毒品海洛因、第二級毒品甲基安非他命係供施用，其持有第
    一級毒品、第二級毒品之低度行為為施用第一級毒品、施用
    第二級毒品之高度行為所吸收，不另論罪。被告以一施用行
    為同時觸犯施用第一級毒品罪、施用第二級毒品罪2罪名，
    為想像競合犯，應依刑法第55條之規定，從一重依施用第一
    級毒品罪處斷。起訴書認被告所犯施用第一級毒品海洛因及
    第二級毒品甲基安非他命之犯行，犯意各異，罪名不同，請
    予分論併罰乙節，業據蒞庭檢察官更正，併此敘明。
  (二)爰審酌被告前因施用毒品經觀察、勒戒、強制戒治及科刑後
    ，猶不知戒除毒品惡習，復再施用第一、二級毒品，並審酌
    其所犯施用毒品之犯罪係戕害自身健康之行為，於他人尚不
    致造成損害及其施用之次數、被告事後坦承犯行之態度等一
    切情狀，量處如主文所示之刑，以示懲儆。
參、應適用之法條：
    刑事訴訟法第273條之1第1項、第284條之1、第299條第1項
    前段，毒品危害防制條例第10條第1項、第2項、第23條第2
    項，刑法第11條前段、第55條，判決如主文。
本案經檢察官甲○○到庭執行職務
中    華    民    國    98    年    8     月    31    日
                  刑事第三庭法    官  鄭景文
以上正本證明與原本無異。
如不服本判決應於收受送達後10日內向本院提出上訴書狀，並應
敘述具體理由；其未敘述上訴理由者，應於上訴期間屆滿後20日
內向本院補提理由書（均須按他造當事人之人數附繕本）「切勿
逕送上級法院」。
中    華    民    國    98    年    8     月    31    日
                            書 記 官  李繼業
附錄論罪法條：
毒品危害防制條例第10條：
施用第一級毒品者，處6月以上5年以下有期徒刑。
施用第二級毒品者，處3年以下有期徒刑。


司法院資訊處製作；財團法人民間司法改革基金會備份。
